臺灣桃園地方法院刑事判決
110年度交簡上字第188號
上  訴  人  臺灣桃園地方檢察署檢察官 
被      告  林政雄


上列上訴人因被告之過失傷害案件，不服本院於民國110 年5月1
7日之109 年度壢交簡字第3770號第一審刑事簡易判決（聲請簡
易判決處刑案號：109年度偵字第22595號號），提起上訴，本院
管轄之第二審合議庭判決如下：
    主      文
上訴駁回。
林政雄緩刑貳年。
    事實及理由
一、本案經本院審理結果，認原審以被告林政雄犯刑法第284 條
    前段過失傷害罪，量處拘役40日，並諭知如易科罰金，以新
    臺幣1,000 元折算1 日，經核認事用法並無不合，量刑亦稱
    妥適，應予維持，除證據部分補充「被告於本院審理時之自
    白、被告與告訴人陳心嵐（原名：陳心茹）於本院成立之和
    解筆錄（簡上卷第47-48頁）」外，均引用第一審刑事簡易
    判決書記載之事實、證據及理由（詳如附件）。
二、檢察官經告訴人請求上訴，上訴意旨略以：被告犯後態度不
    佳，難認原審量刑已符合社會之法律情感、罪刑相當及實現
    刑罰權分配之正義，原審量刑過輕等語。
三、按量刑之輕重，係事實審法院得依職權自由裁量之事項，茍
     已斟酌刑法第57條各款所列情狀而未逾越法定刑度，則不
    得遽指為違法；又刑罰之量定屬法院自由裁量之職權行使，
    但仍應審酌刑法第57條所列各款事由及一切情狀，為酌量輕
    重之標準，並非漫無限制，在同一犯罪事實與情節，如別無
    其他加重或減輕之原因，下級法院量定之刑，亦無過重或失
    輕之不當情形，則上級法院對於下級法院之職權行使，原則
    上應予尊重（最高法院72年度台上字第6696號判決、85年度
    台上字第2446號判決意旨可資參照）。經查：原審審理結果
    ，審酌被告之過失程度大於告訴人與有過失之程度、告訴人
    之傷勢程度、被告於原審判決前尚未與告訴人達成和解，及
    被告之犯後態度等一切情狀，量處拘役40日，及諭知易科罰
    金之折算標準，本院認為原審判決已注意適用刑法第57條規
    定，就量刑刑度詳為審酌並敘明理由，既未逾越法定刑度，
    復未濫用自由裁量之權限，所為量刑核無不當或違法，且無
    輕重失衡情形，依法尚無違誤。從而，檢察官上訴意旨指摘
    原審量刑過輕等語，礙難憑採。
四、末查，被告未曾因故意犯罪受有期徒刑以上刑之宣告，有臺
    灣高等法院被告前案紀錄表1 份在卷可按，其因一時失慮而
    觸犯刑章，於上訴審終知坦承不諱，並於上訴審與告訴人達
    成和解，有和解筆錄1份在卷可參（簡上卷第47-48頁）在卷
    可參。本院審酌上情，認為本案所宣告之刑，以暫不執行為
    適當，爰予宣告緩刑如主文所示，以啟自新。
據上論斷，應依刑事訴訟法第455 條之1 第1 項、第3 項、第36
4 條、第373 條、第368 條，刑法第74條第1 項第1 款，判決如
主文。
本案經檢察官楊挺宏聲請簡易判決處刑及提起上訴，檢察官林欣
怡到庭執行職務。
中　　華　　民　　國　　111 　年　　3 　　月　　16　　日
                  刑事第四庭  審判長法  官  黃柏嘉
                                    法  官  涂偉俊
                                    法  官  張家豪 
以上正本證明與原本無異。
不得上訴。
                                    書記官  蔡宗豪
中　　華　　民　　國　　111 　年　　3 　　月　　17　　日